---
layout:     post
title:      "R codebase（一）基本操作"
subtitle:   "base R 的基本数据类型与处理"
date:       2022-02-07 22:31
author:     "Xiaohan"
header-img: "img/Rscripts.jpg"
category: Learning
catalog: true
tags:
    - base r
---

## 一、help

获取注解

* 获取某个功能（function）的具体使用
```{r,warning=F,error=F}
?mean
```

* 获取某个短语，文件，或者词组的具体解释
```{r}
help.search('weighted mean')
```

* 获取某个R包的具体使用
```{r}
help(package = 'dplyr')
```

* 获取某个变量的属性
```{r,eval=F}
str(iris)
class(iris)
```

## 二、包的使用

```{r,eval = F}
## 包的安装
install.packages("ggplot2")
## 包的使用
library(ggplot2)
## 包内具体功能的使用
dplyr::select
## 导入数据
data(iris)
```

## 三、工作目录

```{r,eval=F}
## 获取目录
getwd()
## 更改目录
setwd(dir = "./")
```


## 四、数据结构

### 1.向量（Vector）

#### 创建

|函数             |变量         |描述             |
|:----------------|:------------|:----------------|
| c(2,4,6)        | 2 4 6       | 新建向量        |
| 2:6             | 2 3 4 5 6   | 有序连续整数向量|
| seq(2,3,by=0.5) | 2.0 2.5 3.0 | 指定间隔向量    |
| rep(1:2,times=3 | 1 2 1 2 1 2 | 向量重复        |
| rep(1:2,each=3) | 1 1 1 2 2 2 | 向量元素重复    |

#### 选择
```{r,eval=TRUE,collapse=TRUE}
x <- 1:10
# 按位置选择元素
x[4]
x[2:4]
# 按位置去除元素
x[-4]
x[-(2:4)] ## 不包含第二到第四
x[c(1,5)] ## 不包含第一和第五
# 选择特定值的元素
x[x==10]
x[x<0]
subset(x,x>5)
x[x %in% c(1,2,5)]
# 选择特定名称的元素
x['apple']
```

#### 基本功能
```{r,eval=TRUE,collapse=TRUE}
x <- c(1,3,2,4,5,5,6,8,9,10)
x1 <- rep(1:2,times = 5)
sort(x) ## 排序
rev(x) ## 翻转
table(x) ## 查看每个元素的数目
unique(x) ## 去重复
x + x1 ## 加
x - x1 ## 减
x * x1 ## 乘
x / x1 ## 除
all(x > 0) ## 判断是否都满足
any(x < 8) ## 判断是否有一个满足
```

#### 基本函数
```{r,eval=TRUE,collapse=TRUE}
sum(x) ## 求和
mean(x) ## 平均值
median(x) ## 中值
quantile(x) ## 分位数
rank(x) ## 排序index
var(x) ## 方差
sd(x) ## 标准差
cumsum(x) ## 按项递加求和
log(x) ## log 以e为底
exp(x) ## 指数 以e为底
max(x)
min(x)
q <- c(1.2214,1.3324,1.4423)
round(q,3) ## 保留位数
signif(q,2) ## 精确度
y <- rev(x)
cor(x,y) ## 相关性
```

### 2.矩阵和数组

#### 创建

* 矩阵
```{r,eval=T,collapse=TRUE}
c <- seq(1,9)
namerow <- c("R1","R2","R3")
namecol <- c("C1","C2","C3")
m <- matrix(c,nrow=3,ncol=3,byrow = TRUE,dimnames = list(namerow,namecol))
m
## nrow 行数 ncol 列数 byrow 按行填充还是按列填充，dimnames（行列名）
```

* 数组
```{r,eval=T,collapse=TRUE}
## myarray <- array(vector,dimension,dimnames)
dim1 <- c("A1","A2")
dim2 <- c("B1","B2","B3")
dim3 <- c("C1","C2","C3","C4")
z <- array(1:24,c(2,3,4),dimnames = list(dim1,dim2,dim3))
z
```

#### 对矩阵的行和列调用函数

apply(m,dimcode,f,fargs)

* m代表矩阵
* dimcode代表维度编号，1代表对每一行应用函数，2代表对每一列应用函数
* f使用的函数运算(循环补齐)
* fargs f函数可调用的参数

```{r,eval=T,collapse=T}
z <- matrix(1:6,nrow=3,ncol=2)
z
apply(z,1,mean)
f<- function(x) {x/c(2,8)}
apply(z,2,f)
```

#### 矩阵的组合
```{r,eval=T,collapse=T}
cbind(1,z) ## 行不变，列增加
rbind(1,z) ## 列不变，行增加
```

### 3.列表

#### 创建
```{r,eval=T,collapse=T}
j <- list(name="Joe",salary = 55000,union=T)
j
```

#### 常用操作
```{r,eval=F,collapse=T}
## 索引
j$salary
j[1]
## 增删
j$age <- 45
j$union <- NULL
## 访问元素
unlist(j)
```

### 4.数据框

#### 创建

mydata <- data.frame(col1,col2,col3)
```{r,eval=T,collapse=T}
patientID <- c(1,2,3,4)
age <- c(25,34,28,51)
diabetes <- c("Type1","Type2","Type1","Type1")
status <- c("Poor","Improved","Excellent","Poor")
patientData <- data.frame(patientID,age,diabetes,status)
patientData
```

#### 基本操作

* attach() 添加到R的搜索路径中
* detach() 从搜索路径中解除
* with()
```{r,eval=T,collapse=T}
attach(mtcars)
  summary(mpg)
  plot(mpg,disp)
  plot(mpg,wt)
detach(mtcars)
```

类似于矩阵的操作
* cbind()
* rbind()
* dim()
* subset()
* apply()

#### 数据框的合并
merge()

merge(x, y, by = intersect(names(x), names(y)),
      by.x = by, by.y = by, all = FALSE, all.x = all, all.y = all,
      sort = TRUE, suffixes = c(".x",".y"), no.dups = TRUE,
      incomparables = NULL, ...)
      
```{r,eval=T,collapse=T}
d1 <- data.frame(kids=c("Jack","Jill","Jillian","John"),states = c("CA","MA","MA","HI"))
d1
d2 <- data.frame(ages=c(10,7,12),kids=c("Jill","Lillian","Jack"))
d2
merge(d1,d2)
merge(d1,d2,by.x="kids")
merge(d1,d2,by.y = "ages")
merge(d1,d2,all=T)
```

### 5.因子

```{r,eval=T,collapse=T}
status
factor(status)
factor(status,ordered=TRUE,levels = c("Poor","Improved","Excellent"))
```

#### tapply

和apply类似，分组使用了因子的不同水平为标准
```{r,eval=T,collapse=T}
ages <- c(25,26,55,37,21,42)
affils <- c("R","D","D","R","U","D")
tapply(ages,affils,mean)
```

### 6.String

x <- c("I","M")

y <- c("P","C")

|Strings                    |results              |
|:--------------------------|:--------------------|
|paste(x,y,sep =' ')        |"I P" "M C"          |
|paste(x,collapse=' ')      |"I M"                |
|grep("M",x)                |2                    |
|gsub("M","A",x)            |"I" "A"              |
|toupper(x)                 |"I" "M"              |
|tolower(x)                 |"i" "m"              |
|nchar(x)                   |1 1                  |

## 五、其他数据操作

### 1.缺失值的管理
```{r,eval=T,collapse=T}
y <- c(1,2,3,NA)
is.na(y) ## 判断缺失值
sum(y,na.rm = T) ## 排除缺失值
leadership <- data.frame(manager=c(1,2,3,4,5),gender = c("M","F","F","M","F"),q1=c(5,2,3,NA,1),q2=c(1,2,NA,3,4))
na.omit(leadership) ## 删除不完整的观测，数据框中删除带有NA的行
```

### 2.概率函数

|分布名称                |缩写                          |
|:=======================|:=============================|
|Beta分布|beta|
|二项分布|binom|
|柯西分布|cauchy|
|(非中心)卡方分布|chisq|
|指数分布|exp|
|F分布|f|
|Gamma分布|gamma|
|几何分布|geom|
|超几何分布|hyper|
|对数正态分布|lnorm|
|Logistic分布|logis|
|多项分布|multinom|
|负二项分布|nbinom|
|正态分布|norm|
|泊松分布|pois|
|Wilcoxon符号秩分布|signrank|
|t分布|t|
|均匀分布|unif|
|Weibull分布|weibull|
|Wilcoxon秩和分布|wilcox|

```{r,eval=T,collapse=T,fig.height=5, fig.width=5}
x<-seq(0,1,length.out=10000)
plot(0,0,main='probability density function',xlim=c(0,1),ylim=c(0,2.5),ylab='y',xlab = 'x')
lines(x,dbeta(x,0.5,0.5),col='red')
lines(x,dbeta(x,1,2),col='green')
lines(x,dbeta(x,2,2),col='pink')
lines(x,dbeta(x,2,5),col='orange')
lines(x,dbeta(x,1,3),col='blue')
lines(x,dbeta(x,5,1),col='black')
legend('top',legend=c('α=0.5,β=0.5','α=1,β=2','α=2,β=2','α=2,β=5','α=1,β=3','α=5,β=1'),col=c('red','green','pink','orange','blue','black'),lwd=1)
```

* dnorm() 密度分布
* pnorm() 分布函数
* qnorm() 分位数函数
* rnorm() 生成随机数

```{r,eval=T,collapse=T,fig.height=5, fig.width=5,error=F,warning=F}
x <- pretty(c(-3,3),100) ## 生成符合标准正态分布的随机数
plot(x,dnorm(x,mean = 0,sd = 1))
plot(x,pnorm(x,mean = 0,sd = 1))
plot(x,qnorm(x,mean = 0,sd = 1))
plot(x,rnorm(x,mean = 0,sd = 1))
```

### 3.控制流

* for循环
    for (var in seq) statment
* while
    while (cond) statement
* if-else
    if(cond) statement1
    else statement2
* 自编函数
    myfunction <- function(arg1,arg2, ... ){
        statements
        return(object)
    }

### 4.reshape2包

#### 融合
```{r,eval=T,collapse=T}
library(reshape2)
mydata <- data.frame(ID = c(1,1,2,2),Time=c(1,2,1,2),X1=c(5,3,6,2),X2=c(6,5,1,4))
mydata
md <- melt(mydata,id=c("ID","Time"))
md
```

#### 重铸
```{r,eval=T,collapse=T}
library(reshape2)
names(airquality) <- tolower(names(airquality))
head(airquality)
aqm <- melt(airquality, id=c("month", "day"), na.rm=TRUE)
head(aqm)
acast(aqm, month ~ variable, mean, margins = TRUE)
dcast(aqm, month ~ variable, mean, margins = c("month", "variable"))
```














