---
layout:     post
title:      "R codebase（二）数据转换"
subtitle:   "使用R处理数据的转换"
date:       2022-02-07 22:31
author:     "Xiaohan"
header-img: "img/Rscripts.jpg"
category: Learning
catalog: true
tags:
    - R codebase
---

> 段首语

此系列文章用来做R语言的学习，以及对于使用R语言进行数据处理和作图的代码汇总，方便大家随时进行查找、使用。

上一篇：[R codebase (一) 基本操作](https://yangxiaohan0120.github.io/learning/2022/02/07/Learning-R-codebase-(一)-基本操作)

下一篇：[R codebase (三) 基础作图与ggplot2](https://yangxiaohan0120.github.io/learning/2022/02/07/Learning-R-codebase-(三)-基础作图与ggplot2)


## 一、数据的导入与输出

### 1.导入

#### 表格

```{r,eval=F}
read_*(file, col_names = TRUE, col_types = NULL, locale = default_locale(), na = c("", "NA"),
      quoted_na = TRUE, comment = "", trim_ws = TRUE, skip = 0, n_max = Inf, 
      guess_max = min(1000, n_max), progress = interactive())
```

逗号分隔：read_csv("file.csv")

分号分隔：read_csv2("file2.csv")

任意分隔符：read_delim("file.txt", delim = "|")

任意宽度的空格分隔：read_fwf("file.fwf", col_positions = c(1, 3, 5))

tab键分隔：read_tsv("file.tsv") or read_table()

=====================================================

参数

去除表头：read_csv(f, col_names = FALSE)

自定义表头：read_csv(f, col_names = c("x", "y", "z"))

跳行：read_csv(f, skip = 1)

选定行：read_csv(f, n_max = 1)

替换值为NA：read_csv(f, na = c("1", "."))

#### 文件

文件读入为一个字符串：read_file(file, locale = default_locale())

文件读入为多行字符串：read_lines(file, skip = 0, n_max = -1L, na = character(), locale = default_locale(), progress = interactive())

文件读入为一个向量：read_file_raw(file)

文件读入为多行向量：read_lines_raw(file, skip = 0, n_max = -1L, progress = interactive())


### 2.输出

与导入类似：

逗号分隔：write_csv(x, path, na = "NA", append = FALSE, col_names = !append)

指定分隔：write_delim(x, path, delim = " ", na = "NA", append = FALSE, col_names = !append)

Excel：write_excel_csv(x, path, na = "NA", append = FALSE, col_names = !append)

字符串到文件：write_file(x, path, append = FALSE) 

字符串向量到文件，每行一个分隔符：write_lines(x,path, na = "NA", append = FALSE) 

RDS文件：write_rds(x, path, compress = c("none", "gz", "bz2", "xz"), ...)

tab键分隔write_tsv(x, path, na = "NA", append = FALSE, col_names = !append)

## 二、数据的扩展、合并、分解（tidyr）

### 1.数据的重构

* 扩展

gather(data, key, value, ..., na.rm = FALSE, convert = FALSE, factor_key = FALSE)

```{r,eval=TRUE,collapse=T}
library(tidyr)
data1 <- data.frame(country = c("A","B","D"),"Y1999" = c("2.7K","3.8K","1.4K"),"Y2000" = c("3.0K","4.5K","2.0K"))
data1
gather(data1, "Y1999", "Y2000", key = "year", value = "cases")
```

* 合并

spread(data, key, value, fill = NA, convert = FALSE, drop = TRUE, sep = NULL)

```{r,eval=T,collapse=T}
library(tidyr)
data2 <- data.frame(country = rep(c("A","B","C"),each=4),
                    year = rep(rep(c("Y1999","Y2000"),each=2),times=3),
                    type = rep(c("cases","pop"),times=6),
                    count = c("2.7K","2.6K","5.6K","3.5K","3.7K","1.7K","3.9K","2.4K","2.9K","2.0K","2.1K","4.6K")
                    )
data2
spread(data2, type, count)
```

### 2.对于na值的处理

```{r,eval=T,collapse=T}
x <- data.frame(x1 = LETTERS[seq(1,5)],
                x2 = c(1,NA,NA,3,NA))
x
## 去除 drop_na(data, ...)
drop_na(x, x2)
## 填充 fill(data, ..., .direction = c("down", "up"))
fill(x, x2)
## 替换 replace_na(data, replace = list(), ...)
replace_na(x, list(x2 = 2))
```

### 3.填充和完善

```{r,eval=T,collapse=T}
head(mtcars)
## complete(data, ..., fill = list())
complete(mtcars, cyl, gear, carb)
## expand(data, ...)
expand(mtcars, cyl, gear, carb)
```

### 4.单元格的分解与合并

```{r,eval=T,collapse=T}
datax <- data.frame(country = rep(c("A","B","C"),each = 2),
                    year = rep(c("Y1999","Y2000"),times = 3),
                    rate = c("0.7K/19M","2K/20M","37K/172M","80K/174M","212K/1T","213K/1T"))
datax

#### 分解为多列
## separate(data, col, into, sep = "[^[:alnum:]] +", remove = TRUE, convert = FALSE, extra = "warn", fill = "warn", ...)

separate(datax, rate, sep = "/",into = c("cases", "pop"))

#### 分解为多行
## separate_rows(data, ..., sep = "[^[:alnum:].]+", convert = FALSE)

separate_rows(datax, rate)

#### 合并
## unite(data, col, ..., sep = "_", remove = TRUE)

unite(datax, country, year, col = "c_y", sep = "")

```



## 三、数据的形式转换（dplyr）

## 四、数据的形式转换（data.table）

## 五、数据的形式转换（sjmisc）

## 六、apply的使用（purr）

## 七、String类的修改

> 持续更新 。。。







